臺灣基隆地方法院刑事判決
111年度易字第90號
公  訴  人  臺灣基隆地方檢察署檢察官
被      告  林燦朝


上列被告因竊盜案件，經檢察官提起公訴（110年度偵緝字第222
號），本院判決如下：
    主  文
林燦朝共同毀壞安全設備侵入住竊盜罪，累犯，處有期徒刑壹年
。   
    事  實
一、林燦朝與李欽龍（涉犯加重竊盜罪嫌部分，業經本院以110
    年度易字第321號判決判處有期徒刑8月）共同意圖為自己不
    法之所有，基於加重竊盜之犯意聯絡，於民國109年12月11
    日上午10時許，由林燦朝在基隆市中山區文明路、湖海路口
    負責把風，李欽龍徒手破壞王東海位於基隆市○○區○○路00○0
    號住處門鎖，侵入住宅內竊取木製山羊藝品、大理石螃蟹藝
    品得手後，將上開物品藏放於基隆市○○區○○路00巷0號旁草
    叢中。李欽龍及林燦朝復一同至基隆市○○區○○路000號不知
    情之徐運華開設之店內，由李欽龍向徐運華借用普通重型機
    車後騎乘機車至藏放竊得物之地點，將上開竊得物載運至徐
    運華店內，以新臺幣（下同）4000元出售予徐運華，林燦朝
    、李欽龍各分得2000元贓款。嗣經王東海返家後發現遭竊報
    警處理，員警調閱監視器錄影畫面後循線查悉上情。
二、案經王東海訴由基隆市警察局第四分局報告臺灣基隆地方檢
    察署檢察官偵查後起訴。
    理  由
壹、程序方面：
一、被告以外之人於審判外之陳述，雖不符刑事訴訟法第159條
    之1至第159條之4之規定，而經當事人於審判程序同意作為
    證據，法院審酌該言詞陳述或書面陳述作成時之情況，認為
    適當者，亦得為證據；當事人、代理人或辯護人於法院調查
    證據時，知有同法第159條第1項不得為證據之情形，而未於
    言詞辯論終結前聲明異議者，視為有前項之同意，刑事訴訟
    法第159條之5定有明文。本件下列所引被告林燦朝以外之人
    於審判外之陳述，檢察官、被告於本院準備程序及審理中均
    表示同意有證據能力，就此等供述證據，依刑事訴訟法第15
    9條之5規定，認有證據能力。
二、其餘本件所憑認定被告犯罪事實之各項非供述證據，查無違
    反法定程序取得之情，依同法第158 條之4 規定反面解釋，
    均有證據能力。
貳、實體部分：
一、訊據被告林燦朝雖就其於109年12月11日上午10時許曾在基
    隆市中山區文明路、湖海路口、嗣後與另案被告李欽龍一同
    至證人徐運華店內，由另案被告李欽龍向證人徐運華借用機
    車並自藏放竊得物之草叢中載運竊取物品出售予證人徐運華
    ，二人各分得2000元，以及同案被告李欽龍有於起訴書所載
    之時、地侵入告訴人王東海住處行竊等事實不爭執，但否認
    與同案被告李欽龍共同涉犯本件竊盜犯行，辯稱：李欽龍當
    天上午10點叫我在路口等他，說他朋友有東西要賣，他上去
    拿下來，叫我在路口等他，他從文明路那邊拿下來，我看過
    東西後介紹他去南榮路的商店賣等語（見本院卷第138、142
    頁）。經查：
　㈠被告林燦朝上開不爭執部分，業據其於本院準備程序中供承
    在卷，核與同案被告李欽龍於警詢、偵查中之供述、證人即
    告訴人王東海於警詢、偵查中之證述、證人徐運華於警詢、
    偵查中之證述大致相符，並有監視錄影器光碟暨影像截圖、
    現場照片、基隆市警察局第四分局扣押筆錄、扣押物品目錄
    表等件在卷可稽，被告上開自白與事實相符，堪信為真實。
　㈡被告林燦朝雖否認犯行，惟同案被告李欽龍於警詢中稱：「
    我是109年12月11日約10時許與一老人林燦朝在愛一路高架
    橋下相遇，林燦朝跟我說要來外木山海邊這邊，當時沒跟我
    說來這邊做什麼事，所以我們就走到基隆市公車循環站，搭
    乘基隆市公車至基隆市中山區文化路、文明路口公車亭下車
    ，然後林燦朝叫我跟他走，我在猜他應該是要叫我上山去偷
    東西，帶我走到文明路、湖海路口時，他就跟我說山上那邊
    有住家，裡面有藝術品，後步行至文明路73巷5號旁有一條
    田路，由田路往上走可以到文明路81之1號，林燦朝當時站
    在田路下方，叫我走田路上去上面住家偷東西，他說他在田
    路路口幫我把風，我爬上去至文明路81之1號，然後我走上
    往該處的石梯，我看到住家安裝的監視器，我就拿旁邊竹竿
    把監視畫面弄歪，然後沒戴手套徒手將該住處拉門用力拉開
    ，當時門是鎖著的，開門後我就將門旁邊放置的木製山羊藝
    品，用我隨手撿來的黑色垃圾袋將山羊藝品裝在袋子裡，第
    一趟先將山羊藝品搬至我走的田路的路口處旁草叢，第二趟
    將放在客廳沙發角落的大理石螃蟹藝品，用黑色塑膠袋裝搬
    到草叢，因為東西太重所以沒辦法搬，林燦朝跟我說，先下
    山搭公車離開，他去跟他朋友借機車……於是我跟林燦朝就至
    文化路、文明路口搭公車，搭到仁五路下車，同行至他說的
    朋友那邊借機車，借完機車，林燦朝叫我騎車回去文明路73
    巷5號旁田路拿偷來的兩件藝術品，他說他先至南榮路375號
    藝品店等我，之後於109年12月11日13時30分許，我自己騎
    乘借來的機車……到文明路73巷5號旁田路草叢，將偷拿來的
    東西搬至基隆市○○區○○路000號藝品店，林燦朝當時在裡面
    ，我將機車載來的兩件藝品搬進店裡，林燦朝就將這兩樣東
    西賣給老闆，賣了新臺幣4000元，我跟林燦朝分別拿到新臺
    幣2000元」（見110年度偵字第1386號卷第33至35頁），復
    於本院審理中證稱：「（你說被告林燦朝在路口幫你把風是
    否正確？）均正確」、「（你稱是被告提議的，他沒有進去
    且他在路邊把風，是否正確？）均正確」等語。是同案被告
    李欽龍已就本件竊盜犯行之全部犯罪事實經過證述明確且前
    後一致，所述並無不合理之處；且對照監視錄影畫面，確有
    拍攝到同案被告李欽龍自基隆市○○區○○路00○0號石梯處進入
    告訴人王東海住處，分兩趙將竊得物品搬離、行竊後與被告
    由文明路軍營方向往文化路文明路口步行、步行下山後於文
    明路湖海路口旁釣具店停留等畫面（見110年度偵字第1386
    號卷第99至111頁），同案被告李欽龍所述均有監視錄影畫
    面可資佐證，且其所涉加重竊盜案件，業經本院以110年度
    易字第321號判決判處有期徒刑8月確定，應無故意偽證誣陷
    被告之情理；被告林燦朝亦於本院審理中自稱竊取物變賣所
    得已全數返還證人徐運華（見本院卷第139頁），故亦可排
    除同案被告李欽龍為脫免損害賠償責任而故意偽證之可能，
    同案被告李欽龍所述既與客觀事實相符，自應採信為真實，
    即被告林燦朝確有事前提議竊盜、帶同案被告李欽龍前往竊
    盜地點並指示侵入方式、在附近路口把風、事後一同至證人
    徐運華店內銷贓並朋分贓款等共同竊盜犯行。
　㈢證人徐運華於警詢中稱：「當時有一個黑衣男子（即同案被
    告李欽龍）跟老年男子（即被告林燦朝）來我店裡，老年男
    子我認識，綽號叫阿朝，阿朝就跟我說有兩件古董要賣，我
    跟阿朝說不要拿亂七八糟的東西給我，意思就是不要拿贓物
    給我，阿朝就跟我講說我們有認識，不會拿贓物給我，不會
    害我，然後阿朝就叫我借這個黑衣男子機車，我也不是很願
    意借他，但是阿朝一直叫我借該黑衣男子機車，說要去載古
    董，過了一個多小時，詳細時間我忘了，黑衣男子就拿了一
    隻大理石紅蟳藝品跟一隻咖啡色木雕山羊藝品，但是山羊藝
    品拿來的時候有摔壞，角斷掉身體也摩擦得很厲害，所以我
    跟他們說我這兩個我都不要，他們就說都已經拿來了，不然
    便宜賣給你，他們就將東西搬進我的店裡放在地板上，我一
    直推拖不想要，後來我受不了才想說算了就買，他們賣我新
    臺幣4000元……然後我就將新臺幣4000元拿給阿朝了，從一進
    店裡，跟我談論的大部分都是阿朝，黑衣男子就在旁邊附和
    一下而已」、「（阿朝與黑衣男子是如何告訴你該兩件藝品
    的由來？）阿朝說這是他自己的」（見110年度偵字第1386
    號卷第51頁），又於偵查中證稱：「綽號阿朝的人就拿這兩
    件東西說要賣，我有問他是不是你的，他說是，要我放心」
    （見110年度偵字第1386號卷第210頁），是依證人徐運華所
    述，被告林燦朝為主要與其商談出售贓物之人，也向證人徐
    運華表明是該物品之所有人，最後贓款也是交給被告林燦朝
    ，且最後分得贓款半數。由上開被告林燦朝的行為，可見其
    參與犯罪情節並非只是單純介紹同案被告李欽龍銷贓，而是
    參與程度極高之共犯，若無被告林燦朝提議、告知同案被告
    李欽龍行竊地點及行竊方式、在附近路口把風、嗣後找到銷
    贓管道並與證人徐運華商談，同案被告李欽龍顯然無法單獨
    完成本件竊盜犯行，故應可認定被告林燦朝就本件犯行與同
    案被告李欽龍有犯意聯絡及行為分擔，係屬共犯無疑。綜上
    ，本案事證明確，被告林燦朝犯行堪以認定，應予依法論罪
    科刑。
二、論罪科刑
  ㈠核被告林燦朝所為，係犯刑法第321條第1項第1款、第2款之
    毀壞安全設備侵入住宅竊盜罪。被告林燦朝與同案被告李欽
    龍間有犯意聯絡及行為分擔，應論以共同正犯。
　㈡累犯裁量部分：
  1.被告林燦朝前曾因施用毒品案件，經臺灣本院以107年度基
    簡字第388號判決判處有期徒刑2月確定，於107年6月25日易
    科罰金執行完畢，有臺灣高等法院被告前案紀錄表1份在卷
    可稽，其於徒刑執行完畢後5年內故意再犯本件有期徒刑以
    上之罪，為累犯。
  2.參酌被告林燦朝所犯上揭前案之犯罪型態、罪質、犯罪情節
    均與本件迥異，被告雖於上揭前案執行完畢後5年內再犯本
    案，然依卷內事證，尚難認被告具有特別之惡性或對刑罰反
    應力特別薄弱之情形，本件尚無依刑法第47條第1項加重法
    定最低本刑之必要，爰不予加重其刑。
  ㈢爰審酌被告林燦朝竟不思以正道取財，與同案被告李欽龍共
    同為本件竊盜犯行，破壞社會秩序及他人財產安全，實屬可
    議，犯後否認犯行，犯後態度不佳，兼衡其犯罪之動機、目
    的、手段、所竊取財物之價值、竊得財物已發還被害人王東
    海，並參酌其於本院審理中自陳教育程度高職畢業，家中還
    有兄弟，現從事賣魚等一切情狀，量處如主文所示之刑，以
    示懲儆。
三、被告林燦朝、同案被告李欽龍共同竊得之物均已發還被害人
    ，此有贓物領據保管單1紙在卷可佐，變賣贓物所得贓款亦
    已返還證人徐運華已如上所述，爰依刑法第38條之1第5項規
    定不予宣告沒收，附此敘明。　
 據上論斷，應依刑事訴訟法第299條第1項前段，判決如主文。
本案經檢察官楊景舜、李國瑋提起公訴，檢察官高永棟到庭執行
職務。
中　　華　　民　　國　　111 　年　　7 　　月　　20　　日
                  刑事第二庭    法  官  李  岳
以上正本證明與原本無異。
如不服本判決應於收受送達後20日內向本院提出上訴書狀，並應
敘述具體理由；其未敘述上訴理由者，應於上訴期間屆滿後20日
內向本院補提理由書(均須按他造當事人之人數附繕本)「切勿逕
送上級法院」。
中　　華　　民　　國　　111 　年　　7 　　月　　20　　日
                                書記官  白豐瑋
附錄本案論罪科刑法條：
中華民國刑法第321 條
犯前條第1 項、第2 項之罪而有下列情形之一者，處6 月以上5
年以下有期徒刑，得併科50萬元以下罰金：
一、侵入住宅或有人居住之建築物、船艦或隱匿其內而犯之。
二、毀越門窗、牆垣或其他安全設備而犯之。
三、攜帶兇器而犯之。
四、結夥三人以上而犯之。
五、乘火災、水災或其他災害之際而犯之。
六、在車站、港埠、航空站或其他供水、陸、空公眾運輸之舟、
    車、航空機內而犯之。
前項之未遂犯罰之。